臺灣臺中地方法院刑事裁定　　　　　　　95年度聲判字第55號
聲　請　人　甲○○
代　理　人　楊盤江律師
被　　　告　乙○○
上聲請人因告訴被告偽造文書等案件，不服臺灣高等法院臺中分
院檢察署檢察長駁回再議之處分（95年度上聲議字第1537號），
聲請交付審判，本院裁定如下：
    主  文
聲請駁回。
    理  由
一、聲請交付審判意旨略以：
  (一)駁回處分及不起訴處分認被告匯款新臺幣（下同）七百八十
    萬給聲請人即告訴人，部分抵作本件房地之對價，且匯一百
    四十二萬九千二百九十五元給告訴人清償房屋貸款，因而認
    定本件房地由被告訂購，惟匯款給告訴人不能證明被告訂購
    本件房地，違背論理法則；另駁回處分及不起訴處分認定告
    訴人購買本件房地贈與被告，與被告匯款給告訴人抵做對價
    或為告訴人清償貸款，一為無償，一為有償，互相矛盾；且
    「部分」抵做對價，其金額多少？未予認定，理由不備；被
    告所辯匯款給告訴人與事實不符，駁回處分及不起訴處分對
    於被告不利之證據未予調查。
  (1)駁回處分及不起訴處分以被告於民國九十三年一月間出售臺
    中市○區○○○街法拍屋而將所得七百八十萬匯入告訴人設
    於中國信託商業銀行臺中分行帳戶，部分金錢抵做本件房地
    之對價；被告另於九十四年十月十八日匯款一百四十二萬九
    千二百九十五元至告訴人所開設之臺灣新光商業銀行帳戶，
    因而認定被告辯稱本件房地原由其訂購，嗣已承擔償還貸款
    可採等語。惟查本件房地「原由被告訂購」係何意？如係指
    由其出面洽談，價金由告訴人支付，則「原由被告訂購」毫
    無意義；如係指原由被告購買並支付價金，則其何需匯款給
    告訴人「部分抵做對價」？又何需匯款給告訴人以清償部分
    貸款？是本件房地「原由被告訂購」，與上開二次匯款毫無
    關係，駁回處分及不起訴處分違背論理法則。
  (2)再者，被告匯款七百八十餘萬元，部分金錢抵做本件房地之
    對價，究竟以多少錢抵做對價？攸關買賣價金之多寡以及被
    告辯解是否屬實。駁回處分及不起訴處分未予查明，有理由
    不備之違法。
  (3)此外，駁回處分及不起訴處分一方面認定被告二次匯款給告
    訴人，則被告受讓本件房地乃有償行為；惟另一方面則認定
    告訴人與被告同居期間，既曾提供豐厚之生活費給被告，則
    其更購買本件房地贈與被告，即屬合理云云，又認定被告受
    讓本件房地乃出於告訴人之無償贈與，亦即一方面認定被告
    有償受讓本件房地，另一方面則認定告訴人無償贈與本件房
    地，前後矛盾。
  (4)查被告並未匯款給告訴人之七百八十萬（正確金額為七百八
    十三萬一千八百六十八元），該款乃告訴人出售被告所稱臺
    中市○區○○○街法拍屋（正確門牌為臺中市○區○○街八
    號一、二樓）之所得，足證被告所辯已非事實；至於匯款一
    百四十二萬九千二百九十五元至告訴人新光銀行之帳戶，乃
    被告藉此塗銷抵押權，而於九十四年十月十二日向新光銀行
    貸款八百萬元（見土地及建物謄本），其目的在取得增加之
    貸款金額，並非承擔貸款。是被告所辯均非事實，乃駁回處
    分及不起訴處分對於上開不利於被告之事證均未調查，輕縱
    被告，難招折服。
  (二)告訴人及其家人負債累累。駁回處分及不起訴處分認定被告
    受伊妹蕭凱蓮債務拖累，迄九十三年十月才與銀行達成協議
    ，豈有資力購買本件房地，亦無資力匯七百八十萬元及一百
    四十二萬九千二百九十五元給告訴人。是駁回處分及不起訴
    處分認定事實前後矛盾。
  (1)告訴人與被告於八十九年三月間認識，於八十九年五月間同
    居，被告及其家人負債累累，端賴告訴人提供金錢協助，茲
    略述如下：
  自八十九年五月同居起，第一年告訴人每月給被告生活費五
    萬元，第二年每月給七萬五千元，第三年起每月給十萬元。
    被告因此才能逐漸償還債務。
  被告之子偉傑，高中聯考沒考上，在補習班補習準備重考，
    補習費十一萬五千元由告訴人支付（從中國信託銀行之帳戶
    領出）。
  被告之胞妹蕭凱莉，無業，告訴人自九十年九月起至九十三
    年六月止，僱用其在告訴人負責經營之普德家電股份有限公
    司上班，告訴人除給予薪資外，每月另自掏腰包再多付一萬
    元，期間長達二年九月。
  被告之胞弟蕭智名，無業，告訴人從九十一年三月起至九十
    四年八月止僱用其在告訴人負責經營之普德家電股份有限公
    司上班，告訴人除除給予薪資外，每月另自掏腰包再多付一
    萬五千元，期間長達三年五月。
  被告胞弟蕭智名之妻楊玉萍亦無業，告訴人從九十一年四月
    起至九十二年十一月止僱用其在告訴人負責經營之普德家電
    股份有限公司上班），告訴人除給予薪資外，每月另自掏腰
    包再多付一萬元，期間長達一年七月。
  (2)由上述事實可知，被告及其家人負債累累，由告訴人提供金
    錢協助。駁回處分及不起訴處分認定被告受其妹蕭凱蓮債務
    拖累，迄九十三年十月才與銀行達成協議，被告顯無資力購
    買系爭房地，亦無資力匯七百八十萬元及一百四十二萬九千
    二百九十五元給告訴人。是駁回處分及不起訴處分認定事實
    前後矛盾。
  (三)告訴人以五百零五萬標得臺中市○區○○街七八號法拍屋，
    嗣出售實得款項七百八十三萬一千八百六十八元，二百七十
    五餘萬元價差則由告訴人以普德公司名義購買ＢＭＷ汽車一
    輛送給被告駕駛，支出二百七十五萬四千七百二十元，被告
    於本院審理另一民事案件已據實陳述在卷。駁回處分及不起
    訴處分未查明該屋係何人出資購買？出售所得七百八十餘萬
    元應歸屬何人？即認定被告以七百八十萬元部分金錢抵做本
    件房地之對價，亦有理由不備之違法。
  (1)告訴人於九十年一、二月間原擬買鄉林建設股份有限公司在
    臺中市○○路及忠明南路路口興建之房地供被告居住，已預
    付十萬元之定金，數天後告訴人各帶一百萬元之支票二紙準
    備簽約，告訴人稱擬以女兒或媳婦之名義登記，被告不悅即
    表示不必買了。此二百萬元轉存入被告帳戶。另亦將李國雄
    交給告訴人之六十萬元之支票一紙存入被告帳戶。
  (2)臺中市○區○○街七八號之不動產（被告誤為臺中市○區○
    ○○街）為告訴人於九十二年八月間出資五百零五萬元（其
    中二百五十萬元雖由被告之存摺領出，但該款以上述三張支
    票二百六十萬元存入，為告訴人所有），以被告名義向本院
    標得之法拍屋，嗣於九十二年九月借用吳美意名義登記，再
    於九十三年一月賣給蕭幸娟，得款七百八十餘萬元（扣除相
    關支出後之正確金額為七百八十三萬一千八百六十八元），
    由買受人分四次（九十三年一月十九日、九十三年一月十九
    日、九十三年二月十二日及九十三年二月二十三日）以支票
    付款，存入告訴人在中國信託商業銀行中港分行之00000000
    0000號帳戶，並非被告所稱由其匯入上開帳戶；且售屋款七
    百八十餘萬元迄九十三年七月十五日僅剩三千零九十一元，
    告訴人於九十三年九月三日託被告從告訴人負責經營之金獎
    飲水機有限公司在第七商業銀行復興分行（帳號0000000000
    000）領出七百萬元，存入被告上開中國信託商業銀行中港
    分行之帳戶。由此可知，上開售屋款非被告所有，且僅餘三
    千零九十一元，被告何來以部分金錢抵做向告訴人購買本件
    不動產之價金。
  (3)出售上開不動產所得價金七百八十餘萬元中之五百零五萬元
    為告訴人之成本，獲利二百七十五萬餘元，告訴人於上開東
    信街之房地簽約前之九十三年一月九日，分期以普德家電股
    份有限公司（告訴人為代表人）購買ＢＭＷ汽車一輛送給被
    告駕駛，價金二百七十五萬四千七百二十元，分期支付。因
    該車被竊，新光保險股份有限公司臺中分行於理賠一百四十
    八萬五千元給普德家電股份有限公司後（按該款送給被告）
    ，依保險法第五十三條規定向被告起訴求償，經本院民事庭
    以九十五年度訴字第一九三０號審理，告訴人被通知作證。
    被告及告訴人於該事件據實陳述上開購買ＢＭＷ之價金二百
    七十五餘萬元來自於告訴人出售上開不動產之所得七百八十
    餘萬元。
  (4)乃駁回處分及不起訴處分未查明上開東信街之房屋（及其基
    地）係何人出資購買？出售所得款項七百八十餘萬元歸屬何
    人？即率爾採信被告以該七百八十萬元之部分金錢抵做本件
    房地（台中市○○區○○路二段一百巷八弄一號房屋及其基
    地）之辯解，亦有理由不備及證據未詳細之調查之違法。
  (四)何明坤及劉美玲代書（為夫妻）於另案（九十五年度偵字第
    六一五三號）證稱從未見過告訴人，駁回處分及不起訴處分
    卻認定告訴人與被告一起去辦理過戶，認事錯誤：另告訴人
    因與被告同居數年，不忍遽行興訟，孰料被告先對告訴人告
    訴竊盜（銅製大象、盆栽，為告訴人所有價值僅約七萬元）
    ，告訴人始對其提出本件告訴，並無不合理之處。
  (1)告訴人於與被告同居期間，花在被告及其家人身上之金錢達
    二、三千萬元，被告擅自過戶本件房地之後，告訴人氣憤、
    失望，先行搬離，嗣覺得被告簿情寡義，才決定分手，乃多
    次自行或囑託他人陸續返回取回衣物、相片、銅製大象及盆
    栽。詎被告惡人先告狀，竟稱告訴人已將銅製大象及盆栽贈
    與給其，而對告訴人提出告訴，檢察官不察，率爾採信，而
    對告訴人提起公訴。於偵查期間，何明坤代書及其妻劉美玲
    代書證稱從未見過本案告訴人（即該案之被告）。駁回處分
    及不起訴處分不查，認定告訴人與被告一起去辦理過戶，認
    事錯誤。
  (2)另告訴人因與被告同居數年，不忍遽行興訟，孰料被告先對
    告訴人告訴竊盜（銅製大象、盆栽，為告訴人所有，價值僅
    約七萬元），告訴人始對其提出本件告訴，並無不合理之處
    。駁回處分及不起訴處分認不合理，亦有違誤。
  (五)本件過戶，疑點甚多，不論是被告辯稱之買賣或贈與，均未
    經告訴人之同意，此從下述事實即可知悉：
  (1)土地登記申請書及所有權移轉契約書上僅出賣人欄事先打好
    ，買受人欄原先空白，事後手寫，足證非同時為之。
  (2)何以代書費、土地增值稅均由被告繳納。
  (3)九十三年十月被過戶，至九十四年十月以前，貸款仍由告訴
    人繳納。
  (4)告訴人向陳志雄開價一千三百萬元（此為告訴人購買本件房
    地之價金及裝璜、庭園造景之合計支出），業經陳志雄結證
    在卷，被告無此財力購買。
  (5)告訴人未收到分文，豈有可能賣給被告。
  (六)綜上所述，駁回處分及不起訴處分有上開違背論理法則、理
    由矛盾、理由不備及未盡調查能事諸多違法之處，祈請法院
    准予裁定交付審判，以懲不法，並維護告訴人之權益。
二、按告訴人不服上級法院檢察署檢察長或檢察總長認再議為無
    理由而駁回之處分者，得於接受處分書後十日內委任律師提
    出理由狀，向該管第一審法院聲請交付審判；法院認交付審
    判之聲請不合法或無理由者，應駁回之；法院為前項裁定前
    ，得為必要之調查，刑事訴訟法第二百五十八條之一、第二
    百五十八條之三第二項前段、第三項，分別定有明文。刑事
    訴訟法於九十一年二月八日經修正公布，新增前述第二百五
    十八條之一，此乃對於「檢察官不起訴或緩起訴裁量權」制
    衡之一種外部監督機制，此時，法院僅在就檢察官所為之不
    起訴或緩起訴之處分是否正確加以審查，以防止檢察機關濫
    權，依此立法精神，法院就聲請交付審判案件之審查，所謂
    「得為必要之調查」，其調查證據之範圍，亦應以偵查中曾
    顯現之證據為限，不可就告訴人新提出之證據再為調查，亦
    不可蒐集偵查卷以外之證據。又依新修正刑事訴訟法第二百
    六十條對於不起訴處分已確定或緩起訴處分期滿未經撤銷者
    得再行起訴之規定，其立法理由說明，本條所謂不起訴處分
    已確定者，係包括「聲請法院交付審判復又經駁回者」之情
    形在內，則法院就聲請交付審判案件之審查，所謂「得為必
    要之調查」，其調查證據範圍，自更應以偵查中曾顯現之證
    據為限，不得就告訴人新提出之證據再為調查，亦不可蒐集
    偵查卷以外之證據，否則將與刑事訴訟法第二百六十條之再
    行起訴之規定，混淆不清，故法院裁定交付審判之前提，必
    須偵查卷內所存證據已符合刑事訴訟法第二百五十一條第一
    項規定「足認被告有犯罪嫌疑」檢察官應提起公訴之情形，
    亦即該案件已經跨越起訴門檻，否則，縱或法院對於檢察官
    所認定之基礎事實有不同判斷，但如該案件仍須另行蒐證、
    偵查，始能判斷應否交付審判者，因交付審判審查制度並無
    如同再議救濟制度得發回原檢察官繼續偵查之設計，法院仍
    應依同法第二百五十八條之三第二項前段規定，以聲請為無
    理由裁定駁回。復按犯罪事實應依證據認定之，無證據不得
    認定犯罪事實，刑事訴訟法第一五四條第二項定有明文。又
    告訴人之告訴，係以使他人受刑事訴追為目的，是其陳訴是
    否與事實相符，仍應調查其他證據以資審認，最高法院五十
    二年台上字第一三００號判例可資參照。另認定犯罪事實應
    依證據，為刑事訴訟法所明定，故被告否認犯罪事實所持之
    辯解，縱屬不能成立，仍非有積極證據足以證明其犯罪行為
    ，不能遽為有罪之認定，最高法院三十年上字第一八三一號
    判例亦著有判例。
三(一)告訴意旨略以：被告乙○○與告訴人甲○○原係男女朋友，
    而告訴人於民國九十一年七月間，購買坐落臺中市○○區○
    ○段五九地號土地及其上同段四八建號、門牌號碼臺中市○
    ○區○○路二段一百巷八弄一號房屋（下稱本件房地），並
    與被告在該處所共同居住。於九十三年間，告訴人擬出售本
    件房地，而被告因係在房屋仲介公司上班，比較熟悉買賣事
    宜，告訴人於隨同被告前往代書事務所用印後，即將已用印
    之證件、權狀及印鑑證明攜回前開處所，準備尋機出售本件
    房地，嗣被告竟竊取告訴人所有之前開已用印之證件、權狀
    及印鑑證明，並將本件房地變更登記至其名下，後經告訴人
    於九十四年七月間，因欲辦理信用卡始知悉，因認被告涉犯
    竊盜、偽造文書等罪嫌云云。
  (二)臺灣臺中地方法院檢察署檢察官偵查後認被告固坦承有將告
    訴人所有之本件房地變更登記至其名下之事實，惟堅決否認
    上開犯行，辯稱：告訴人與其同居時，答應每月給其五至十
    萬元，於九十一年五月間，告訴人並表示願意購贈房屋一棟
    ，遂由其訂購本件房地，惟當時受其妹蕭凱蓮債務拖累，故
    告訴人乃提議先以告訴人名義購買本件房地，待其妹債務解
    決後再過戶與被告，後於九十三年五月間，告訴人與其前往
    何明坤代書處，辦理本件房地過戶相關手續，而當時其因仍
    係其妹債務之保證人，故土地買賣所有權移轉契約書上買受
    人欄位先予以空白，至九十三年十月間，其妹與債權銀行達
    成協議，債務已經解決，其方於九十三年十月二十五日，將
    本件房地變更登記至其名下，後於九十四年六月間，告訴人
    與其感情生變，乃與告訴人達成協議，將其於九十三年一月
    間，出售其所投資坐落臺中市○區○○○街法拍屋所得匯入
    告訴人設於中國信託商業銀行臺中分行帳戶之七百八十萬元
    ，部分金錢抵做本件房地之對價，其並於九十四年十月間，
    至臺灣新光商業銀行，清償本件房地之貸款等語。經查：
  (1)告訴人雖指稱於九十三年間其因擬出售本件房地，而被告因
    在房屋仲介公司上班，比較熟悉買賣事宜，告訴人遂隨同被
    告前往代書事務所用印後，將已用印之證件、權狀及印鑑證
    明攜回前開處所，準備尋機出售本件房地等情，然參酌一般
    房地交易，鮮有在尋得買主並談妥交易條件前，賣方即先在
    土地買賣所有權移轉契約書上用印之情，告訴人此項指述，
    顯與常情不符。
  (2)另被告確有與建設公司簽訂本件房地買賣訂單，另於九十四
    年十月十八日，被告有匯款一百四十二萬九千二百九十五元
    至告訴人所開設之臺灣新光商業銀行帳戶，以清償房屋貸款
    一情，有該訂單、匯款單影本在卷可參，故被告辯稱本件房
    地原係由其訂購，且嗣後其業已承擔償還本件房地貸款一節
    ，即堪採信。
  (3)再告訴人於偵訊中自陳：其與被告於八十九年三月間認識，
    於八十九年五月間同居，其在第一年每月支付被告生活費五
    萬元第二年每月七萬五千元，第三年以後每月十萬元等語，
    是告訴人與被告同居期間，既會提供豐厚之生活費與被告，
    則其更購買本件房地贈與被告，即屬合理。
    此外，復查無其他積極證據，足資認定被告有何犯行，尚難
    遽為不利被告犯罪事實之認定，其罪嫌應認尚有不足，而為
    不起訴處分。
  (三)聲請再議意旨略以：本件房地為聲請人所購買，此有土地及
    建物之異動索引在卷可稽，原不起訴處分理由以被告辯稱係
    被告所訂購，並提出訂購單，惟該訂購單是否真實？原檢察
    官並未提示予聲請人，因此有關被告所稱之訂單是否真正，
    即有可疑。原檢察官既然欲採用該訂單作為證物，則關於證
    物是否真正，即有調查之必要，其未經提示及調查，逕為不
    起訴處分，顯有違誤。被告於九十四年十月十八日匯款一百
    四十二萬九千二百九十五元至臺灣新光商業銀行清償房屋貸
    款，其原因乃係被告有融資之必要，必須再向銀行借貸更多
    金額，而依銀行之慣例，被告必須將部份新貸金額清償前順
    位之貸款，而將前順位之抵押權塗銷，使該新貸款之債權銀
    行成為第一順位抵押權人，此從土地登記簿謄本所載，被告
    於九十四年十月十二日向新光銀行另行借貸八百萬元即可知
    。因此被告辯稱其在九十四年十月間至新光銀行清償本件房
    地之貸款一百四十二萬九千二百九十五元，其實是為了增加
    貸款，而必須塗銷前順位抵押權，此乃依約定清償第一順位
    之抵押權人之行為罷了。被告前曾積欠大批債務，已為兩人
    所清楚知悉，倘聲請人欲將本件房地贈與被告，則聲請人有
    何必要在被告尚有債務纏身之情況下，尤其在無法過戶之九
    十三年四、五月間，即將過戶之資料備妥？再者，倘聲請人
    擬將上開房地贈欲被告，則大可於買受人欄（或受贈人欄）
    填入被告之姓名，何需空自？顯見聲請人根本無贈與本件房
    地之意願，被告辯稱係聲請人有意購贈，實為嗣後卸責之詞
    ，委無可取。聲請人於九十三年間因擬出售本件房地，而先
    將出售所需之資料備妥，證人陳志雄當時有意購買本件房地
    ，聲請人因而於九十三年間多次陪同證人陳志雄前往本件房
    地帶看，證人亦非常喜歡該房地，然嗣後因價格無法達成協
    議，證人始另行購買同一社區坪數較少價格較低之房屋，而
    證人有意購買本件房地亦為被告所知悉，證人前去看屋時，
    亦曾遇到被告，因此本件房地確實有意出售與他人，絕無贈
    與被告之意，被告辯稱聲請人有意贈與被告，顯昧於事實。
    為此聲請再議，請發回續查云云。
  (四)經臺灣高等法院臺中分院檢察署認定：聲請人甲○○於偵訊
    時陳稱：「（何時發現不動產登記在乙○○名下？）九十四
    年七月，因當時乙○○想申請臺新銀行無限卡，我跟乙○○
    說要有不動產證明，乙○○就拿出土地謄本給我看，我就發
    現該不動產已登記在乙○○名下。」、「（系爭房屋的貸款
    何人繳？）我買後跟新光銀行貸款，債務人是我，利息也是
    由我繳，到了九十四年七月我發現乙○○將土地登記在乙○
    ○名下後，我就不再繳利息，乙○○才去變更債務人為乙○
    ○。」等語；聲請人於九十四年七月間即已知悉本件房地過
    戶到被告乙○○名下之事，若聲請人事先未同意將本件房地
    過戶給被告，則其於得知此事後必會向被告追究；惟聲請人
    於九十四年七月間得知此事後，並未有何追究之行為，且還
    主動遷出上址，聲請人所為不合常理，其指訴自難遽信。其
    後因聲請人於九十五年一月十一日及同月二十一日，前往上
    址竊取已歸被告所有之五葉松、七里香等植物及銅製大象二
    座，經被告報警處理並對聲請人提出竊盜告訴後，聲請人始
    對被告提出本件偽造文書等罪之告訴，顯見聲請人提出本件
    告訴之動機亦有可疑。聲請人雖稱係擬出售本件房地，而隨
    同被告至代書事務所用印，並備妥出售本件房地所需之證件
    等，再攜回上開處所云云；惟一般人出售房地不動產等，均
    係與買受人談妥買賣條件後，始會至代書事務所簽訂買賣契
    約書及備妥過戶所需之證件資料等，鮮少會在未有買受人之
    前，即先至代書事務所書立土地及建築改良物買賣所有權移
    轉契約書，並蓋妥印鑑章，及備妥過戶所需之證件資料等，
    聲請人此項所述與常情不符，亦難遽信。而被告與聲請人原
    係同居男女朋友關係，被告辯稱本件房地係聲請人於九十三
    年五月間同意過戶予被告，二人乃至代書處辦理過戶相關手
    續，因當時其擔任其妹保證人之債務尚未處理好，故買賣所
    有權移轉契約書上買受人之欄位先予以空白，至九十三年十
    月間，其妹之銀行債務解決後，才將本件房地過戶至其名下
    等情，亦合情理。至聲請人指稱被告所提出之本件房地訂購
    單是否真實？被告於九十四年十月十八日匯款一百四十二萬
    九千二百九十五元至臺灣新光商業銀行清償房屋貸款之原因
    係為再增額辦理貸款云云；惟本件房地原始係由聲請人或被
    告訂購，及被告匯款一百四十二萬九千二百九十五元至臺灣
    新光商業銀行清償房屋貸款之原因為何等，此均與聲請人是
    否同意將本件房地過戶與被告名下無關，自無查證必要。本
    件聲請人之指述既有上述不合情理及可疑之處，且無積極證
    據足資證明被告有何偽造文書等犯行，自應為被告有利之認
    定，本件聲請人再議之聲請為無理由，而將聲請人再議之聲
    請駁回。
四、上開不起訴處分及駁回再議理由暨事證，業經本院調閱前開
    卷證核閱屬實，上開案件事證均已詳為勾稽，已如前述，其
    認事用法，並無違誤。而被告與聲請人二人原係在該房地同
    居，聲請人復自承歷年每月提供五至十萬元之款項與被告，
    顯見二人感情及金錢關係均甚密切，被告將同居處所房地過
    戶與被告，尚與社會一般常情無違。且原不起訴處分書所調
    查認定者係聲請人於九十三年十月間將上開房地移轉登記與
    被告，嗣被告於九十四年十月十八日，被告有匯款一百四十
    二萬九千二百九十五元至告訴人所開設之臺灣新光商業銀行
    帳戶，以清償房屋貸款等情，有該訂單、匯款單影本在卷可
    參，而採信被告辯稱本件房地原係由其訂購，且嗣後其業已
    承擔償還本件房地貸款一節。參諸聲請人於偵查中稱九十四
    年七月間其與被告吵得很兇，是因發現被告將房地過戶，被
    告找其好友來協調等語，且聲請人與被告復因於九十四年七
    月間協議分手，聲請人旋遷出臺中市○○區○○路二段一百
    巷八弄一號，嗣於九十五年一月間聲請人因返回上址搬取五
    葉松、七里香、九重葛、榕樹盆栽及銅製大象等物，遭檢察
    官以竊盜罪嫌起訴，經本院以九十五年度訴字第三四０四號
    判處聲請人無罪一節，有該判決一份在卷可參，足見被告與
    聲請人係於九十四年七月間分手，聲請人猶搬離該址，而被
    告於九十四年十月十八日匯款一百四十二萬九千二百九十五
    元至聲請人帳戶一節，其時間點已在被告與聲請人分手之後
    。而聲請人再陳明其於同居期間每月支付被告五萬至十萬元
    款項，並陳被告及其家人負債累累，經濟狀況不佳，聲請人
    為被告及其家人花費達二、三千萬元等情，就二人經濟狀對
    照，及本件房地係過戶在先，匯款在分手之後等情觀之，以
    姘居男女情濃意篤之際，經濟能力較優一方出手闊綽，待情
    逝分手後，猶就先前為對方支出花費及購買物品結算析分，
    亦為事理之常，是以原不起訴處分再議駁回處分認定以本件
    房地係被告所贈購，嗣被告承擔償還本件貸款等情，尚無聲
    請人所稱原處分書有一方面認定本件房地乃出於告訴人之無
    償贈與，一方面認定被告有償受讓本件房地而有前後矛盾之
    處。又原不起訴處分及再議駁回處分均未認為被告匯款七百
    八十萬元係抵做本件房地之對價，且亦未認定告訴人係與被
    告一同前往用印等情，此觀諸上開不起訴處分書及處分書之
    理由甚明，聲請人認原不起訴處分及再議駁回處分有上開此
    認定云云，尚屬誤會。而聲請人具狀陳明因與被告同居數年
    ，不忍遽行興訟，詎料被告先對聲請人提起竊盜告訴，聲請
    人始對其提起本件告訴，並無不合理之處云云，其亦自承係
    因遭被告提起竊盜告訴，始起意提起本件告訴，就再議駁回
    處分認其本件告訴動機可疑一節，亦與經驗法則、論理法則
    無所違背。而聲請人提出之中國信託商業銀行中港分行存摺
    、第七商業銀行復興分行存摺、履約保證金約定書、支票憑
    證、汽車新領牌照登記書等影本各一份，於九十五年三月一
    日具狀告訴後迄九十五年九月十一日不起訴處分，復經於九
    十五年十月五日聲請再議，迄九十五年十一月二十三日駁回
    再議聲請過程中並未提出，上開說明，本院自無從再予審究
    。
五、綜上所述，被告因不起訴處分在案，且原處分書並詳述其理
    由，本院復細審全案卷證後，亦認原檢察官乃認被告之罪嫌
    不足而予處分不起訴，核無不合，且無不利被告之事證未經
    檢察機關詳為調查或斟酌，或不起訴處分書所載理由違背經
    驗法則、論理法則或其他證據法則等得據以交付審判之事由
    存在。聲請人其聲請交付審判，為無理由，應予駁回。
據上論斷，依刑事訴訟法第二百五十八條之三第二項前段，裁定
如主文。
中　　華　　民　　國　　96　　年　　3 　　月　　7 　　日
                  刑事第十四庭  審判長法  官  陳  葳
                                      法  官  洪堯讚
                                      法  官  林世民
上正本證明與原本無異。
不得抗告。
                                      書記官  張雅如
中　　華　　民　　國　　96　　年　　3　　月　　9　　日
